臺灣桃園地方法院刑事判決　　　　　　　　　　　　九十一年度易字第一四三三號
　　公　訴　人　臺灣桃園地方法院檢察署檢察官
　　被　　　告　甲○○
右列被告等因竊盜、違反森林法等案件，經檢察官聲請簡易判決處刑（九十一年度偵
字第三六四五號），本院依通常程序審判，判決如左：
    主    文
甲○○連續結夥二人以上，竊取森林副產物，處有期徒刑捌月，併科罰金貳仟貳佰伍
拾元，罰金如易服勞役，以參佰元折算壹日，緩刑參年。
扣案之尖嘴鉗壹支、鐮刀貳把及麻袋壹只，均沒收。
    事    實
一、甲○○基於意圖為自己不法所有之概括犯意，(一)先於民國九十一年二月四日十五
    時三十分許（起訴書誤載為九十年二月四日），持其所有客觀上足以對人之生命
    、身體構成危險之尖嘴鉗，侵入位於桃園縣大溪鎮復興里「湖濱飯店」內（侵入
    建築物部分未據告訴），以上開尖嘴鉗剪斷該飯店所有之電線重約十三公斤後竊
    取之，得手後以其所有之機車載運，復以美工刀將電線外皮割除後取出銅線約五
    公斤，將上開銅線賣與不知情之舊物商王惠香。嗣於同年月五日十三時三十分許
    ，在桃園縣大溪鎮○○里○○○道口為警發覺，循線查出上情。(二)復於九十一年
    三月二十日十時許，明知桃園縣復興鄉林務局新竹林區管理處第七林班地桃北一
    一一．十四公里處係國有森林地，竟與游禮森、李進春共同意圖為自己不法所有
    之竊盜犯意連絡，分乘二部機車，並由甲○○提供其所有之客觀上足以對人之生
    命、身體構成危險之鐮刀二把、麻袋一個，進入前述林班地，以前揭工具，砍伐
    竊取森林副產物台灣榕一百三十三株，計十五台斤（市價新臺幣二千二百五十元
    ）。嗣於同日下午一時一十分許，適為警巡邏至該處當場查獲，並扣得鐮刀二刀
    、麻袋盛裝之台灣榕十五台斤。
二、案經桃園縣警察局大溪分局報告臺灣桃園地方法院檢察署檢察官偵查起訴。
    理    由
一、右開犯罪事實，業據被告甲○○於本院審理時坦承不諱，又關於被告侵入「湖濱
    飯店」內行竊電線部分，並經證人王惠香證述被告如何持竊得之電線出售予伊之
    情節相符，復有照片二張及代保管單一紙在卷，以及尖嘴鉗及美工刀各一支扣案
    可資佐證。再者，關於被告國有林搬地竊取森林副產物臺灣榕之事實，核與共同
    被告李進春、游禮森等人自白之情節互核相符，而共同被告李進春、游禮森二人
    與被告共同竊盜犯行，業經本院另案以九十一年度訴字第九七三號判決在案，有
    該判決書一份在卷可稽，此外，並有森林被害告訴書、森林被害報告（處理）單
    、台灣省農林廳新竹林區管理處大溪工作站森林案件調查報告書、大溪事業區第
    七林班森林被害位置圖、森林主副產物被害價格查定書、國有林產物處分價格查
    定書、照片二幀附卷可稽，復有作案之鐮刀二把及麻袋一只扣案可證。綜上所述
    ，本件被告事證明確，犯行堪以認定。
二、被告甲○○持尖嘴鉗竊取電線部分，核其所為係犯行法第三百二十一條第一項第
    三款攜帶兇器之加重竊盜罪。被告在桃園縣復興鄉林務局新竹林區管理處第七林
    班地桃北一一一．十四公里處國有森林地，竊取臺灣榕，其所為係犯森林法第五
    十二條第一項第四款之結夥二人以上竊取森林副產物罪。被告甲○○與共同被李
    進春、游禮森就結夥二人以上竊取森林副產物犯行，有犯意聯絡，行為分擔為共
    同正犯。其先後二次犯行，時間緊接，所犯係基本構成要件相同之罪，顯係基於
    概括犯意反覆為之，應依連續犯之規定，論以情節較重之森林法第五十二條第一
    項第四款結夥二人以上竊取森林副產物罪，並依法加重其刑。又關於被告甲○○
    在國有林班地竊取森林副產物之事實，係經檢察官以九十一年度偵字第五九七九
    號提起公訴，由本院以九十一年度訴字第九七三號案件審理在案，嗣經本院認被
    告竊取森林副產物之犯罪事實，與被告本件被訴之事實有連續犯之裁判上一罪關
    係，而以本院九十一年度易字第九七三號判決公訴不受理，有該判決書一份附卷
    可稽，然被告上開竊取森林副產物之事實既與本件起訴之事實有連續犯裁判上一
    罪之關係，本院自應併予審理，附此敘明。爰審酌被告之素行、犯罪動機、目的
    、手段、所生之危害、盜伐之臺灣榕十五台斤，山價二千二百五十元及犯罪後坦
    承犯行等一切情狀，量處如主文所示之有期徒刑，並併科相當贓額新臺幣二千二
    百五十元二倍以上，即三倍之銀元二千二百五十元之罰金，及諭知罰金易服勞役
    之折算標準，以資懲儆。又被告甲○○未曾受有期徒刑以上刑之宣告，有台灣桃
    園地方法院檢察署刑案資料查註紀錄表及臺灣高等法院被告全國前案紀錄表各一
    份在卷足稽，本院認其經此論罪科刑教訓應知所戒慎，而無再犯之虞，所宣告之
    刑以暫不執行為適當，爰併宣告緩刑三年，以啟自新。
三、沒收：
  (一)扣案之尖嘴鉗一支係被告在「湖濱飯店」行竊電線所用，並為其所有，應依刑法
    第三十八條第一項第二款規定沒收；美工刀係被告竊得電線後，以美工刀將電線
    外皮割除所用，並非供竊盜之用，爰不予宣告沒收。
  (二)另扣案之鐮刀二把麻袋一只係屬被告甲○○所有，且供犯罪所用之物，應依刑法
    第三十八條第一項第二款之規定宣告沒收。
四、本件檢察官聲請以簡易判決處刑，惟經本院認有刑事訴訟法第四百五十一條之一
    第四項但書第三款之情形，爰改依通常程序審判，附此敘明。
據上論斷，應依刑事訴訟法第四百五十二條、第二百九十九條第一項前段，森林法第
五十二條第一項第四款，刑法第十一條前段、第五十六條、第四十二條第二項、第七
十四條第一款、第三十八條第一項第二款，罰金罰鍰提高標準條例第二條，判決如主
文。
本案經檢察官魏雯祈到庭執行職務。
中      華      民      國    九十一    年     十一     月     十二     日
                                臺灣桃園地方法院刑事第六庭
                                      法  官  黃永定
右正本證明與原本無異。
如不服本判決，應於判決送達後十日內，向本院提出上訴狀。
                                      書記官  施春祝
中      華      民      國    九十一    年     十一     月     十二     日
附論罪科刑依據之法條：
森林法第五十二條
竊取森林主、副產物而有左列情形之一者,處六月以上五年以下有徒刑,併科贓額二倍
以上五倍以下罰金:
一、於保安林犯之者。
二、依機關之委託或其他契約,有保護森林義務之人犯之者。
三、於行使林產物採取權時犯之者。
四、結夥二人以上或僱使他人犯之者。
五、以贓物為原料,製造木炭、松節油、其他物品或培植菇類者。
六、為搬運贓物,使用牲口、船舶、車輛,或有搬運造材之設備者。
七、採掘、毀損、燒燬成隱蔽根株，以圖罪跡之湮滅者。
八、以贓物燃料，使用於礦物之採取，精製石灰、磚、瓦或其他物品之製造者。
前項未遂犯罰之。
第一項第五款所製物品，以贓物論，並沒收之。
